臺灣高等法院刑事判決　
109年度上訴字第4039號
上  訴  人  臺灣新北地方檢察署檢察官
上  訴  人  
即  被  告  黃聖倫


            賴賢嶸


            陳奕郡



上列上訴人因被告傷害等案件，不服臺灣新北地方法院109年度
訴字第569號，中華民國109年9月30日第一審判決（起訴案號：
臺灣新北地方檢察署109年度偵字第5896號），提起上訴，本院
判決如下：
    主  文
上訴駁回。  
    事  實
壹、緣黃聖倫介紹張世凱向友人綽號「德哥」及「小傑」之男子
    借錢，「德哥」及「小傑」請黃聖倫向張世凱催討不獲，黃
    聖倫乃邀賴賢嶸、陳奕郡於民國109年1月26日晚間11時許，
    前往新北市○○區○○路0段00號前找張世凱催討債務。張世凱
    因無錢償還，遂自上址前衝過馬路，往同路段65號方向奔跑
    ，黃聖倫見狀尾隨在後，並基於傷害之犯意，在接近張世凱
    時，自張世凱之後方用力拉扯張世凱之頭部，再壓制張世凱
    之頭部撞擊停放在新北市○○區○○路0段00號路邊之貨車，致
    張世凱受有頭皮開放性傷口、頭部鈍傷等傷害。
貳、黃聖倫在攻擊張世凱後，張世凱因傷勢而停下腳步，賴賢嶸
    、陳奕郡即自新北市○○區○○路0段00號前穿過馬路，並一同
    站在張世凱之身旁，黃聖倫、賴賢嶸、陳奕郡竟共同基於強
    制之犯意聯絡，包圍張世凱，並由黃聖倫向張世凱稱：要押
    張世凱到車上簽新臺幣（下同）24萬元的本票與借據；要張
    世凱現在拿出24萬元才要讓張世凱走等語，以此方式使張世
    凱無法離去，妨害張世凱自由離去之權利。
參、案經張世凱訴由新北市政府警察局三重分局報告臺灣新北地
    方檢察署檢察官偵查起訴。
    理  由
壹、有罪部分：
一、本件認定事實所引用之卷內所有人證、文書證據暨物證，並
    無證據證明係公務員違背法定程序所取得，檢察官及被告黃
    聖倫、賴賢嶸、陳奕郡於本院審理時迄至言詞辯論終結時止
    ，對證據能力一節亦均未提出異議，故均得引為本案證據，
    合先說明。
二、認定事實之理由與依據：
　　訊據被告黃聖倫坦承有傷害及強制犯行（本院卷第155頁）
    。訊據被告賴賢嶸、陳奕郡固坦承有於上揭時間與被告黃聖
    倫去找告訴人張世凱之事實，惟均矢口否認有強制犯行，辯
    稱：當日係與黃聖倫一起去吃消夜，然後陪黃聖倫去找張世
    凱，渠等均未碰觸到張世凱，黃聖倫與張世凱講話時，渠等
    僅在旁邊聽，未對張世凱有強暴、脅迫之行為，而黃聖倫之
    行為亦與渠等無關云云。經查：
　㈠傷害部分：
    被告黃聖倫於事實欄壹所示時、地，以事實欄壹所示之方式
    造成張世凱受有頭皮開放性傷口、頭部鈍傷等傷害乙節，業
    據被告黃聖倫坦承不諱，核與證人即告訴人張世凱於警詢、
    偵查及原審審理時證述情節相符（偵查卷第30～32、129頁、
    原審訴字卷第141～144頁），並有新北市立聯合醫院109年1
    月27日乙種診斷書在卷可稽（偵查卷第67頁）。從而，被告
    黃聖倫傷害犯行，堪予認定。
　㈡強制部分：
  ⒈被告黃聖倫於事實欄貳所示時、地傷害張世凱後，除要求張
    世凱還錢外，亦要求張世凱簽立本票及借據乙節，業據被告
    黃聖倫於原審及本院審理時所承認（原審訴字卷第47、208
    頁、本院卷第155頁），且經張世凱證述明確（偵查卷第30～
    31、129頁、原審訴字卷第145～148頁），核屬事實。
  ⒉被告3人為要求張世凱還錢，並簽立本票及借據，而圍住張世
    凱，妨害張世凱自由離去之權利：
　⑴被告黃聖倫之手機內通訊軟體LINE於109年1月26日5時57分與
    「桃園-德哥」之對話紀錄中，對「桃園-德哥」稱：「德哥
    ，張世凱那邊我人明天能抓到，我晚上起床聯絡你家裡吃完
    飯才過去他那邊」等語，有LINE擷圖1張存卷可參（偵查卷
    第33頁）。且被告黃聖倫於警詢時陳稱：於109年11月26日
    看到張世凱在臉書發文說要到自強路1段附近（偵查卷第12
    頁）；「德哥」是金主的股東，因張世凱是我向「桃園-德
    哥」保證能還錢，所以才借錢給他等語（偵查卷第16頁）；
    於本院審理中供稱：張世凱係欠老闆「德哥」的錢，「阿傑
    」是另外一個金主，張世凱欠他們2人錢，是我介紹張世凱
    向「德哥」及「阿傑」借錢等語（本院卷第162～164頁）。
    足見被告黃聖倫找張世凱討債，於109年1月26日5時57分時
    已有預謀，且由上開LINE對話紀錄可知，被告黃聖倫是要「
    抓到」張世凱。又被告賴賢嶸於警詢時供稱：我之前聽說張
    世凱在自強路1段附近有開賭場，就在○○區自強路1段00號前
    （7-ELEVEN）騎樓等他，他跟我打完招呼後，我就直接問他
    是否有欠錢，他否認，我就跟他說，那我請事主跟你講，黃
    聖倫就過來跟張世凱談債務的事情等語（偵查卷第19頁）。
    是被告賴賢嶸在前往新北市○○區自強路1段前，已知被告黃
    聖倫係為了討債之事才前往，且有叫張世凱直接與被告黃聖
    倫講欠錢之事。再被告陳奕郡於警詢時稱：黃聖倫於109年1
    月25日就聯繫其與賴賢嶸一起吃消夜，於26日才臨時說要去
    自強路1段附近等語（偵查卷第25頁），僅表示是臨時知道
    要去自強路1段附近，惟於偵查中已稱：有在臉書上看到告
    訴人有要推筒的事情，我們就聯絡他等語（偵查卷第116頁
    ）。而由被告陳奕郡與黃聖倫、賴賢嶸前揭供述互核可知，
    被告陳奕郡既從臉書上得知張世凱之行蹤，復與黃聖倫、賴
    賢嶸一同前往找張世凱，則被告陳奕郡顯知悉黃聖倫找張世
    凱之目的是討債，從而可證，被告3人去找張世凱之目的是
    討債之事實，應可認定。
　⑵張世凱於警詢時陳稱：黃聖倫追上來用手壓我的頭去撞停在
    路邊的貨車，我被打完之後，黃聖倫說要押我到車上簽24萬
    元的本票與借據，不簽就要繼續打我，對方說好讓我打電話
    求救，但是對方要我先去隔壁的巷子，不要在大馬路上，之
    後我在隔壁巷子喊救命，對方3人皆對我說：「你再叫一次
    ，就試看看」，且要我拿24萬元才讓我走等語（偵查卷第30
    ～31頁）；於偵查時證稱：黃聖倫拿我的頭去撞貨車，之後
    他們三個人都說要把我帶到桃園，我說我不要，我騙他們說
    要打給我父母，他們帶我到菜市場的小巷子裡，還叫我叫家
    人拿24萬元出來，叫我簽24萬元的本票，叫我現場打電話給
    我父母拿錢贖人，不放我走等語（偵查卷第129頁）；於原
    審審理中證稱：我的頭撞到貨車的鐵門後，我有要離開，但
    他們不讓我走，他們三個都有過來我旁邊，圍住我，不讓我
    走，他們叫我去巷子內，不要在街上吼來吼去，我當時會吼
    ，是在喊救命，他們叫我進去巷子內，我不要，但他們說不
    走就要打我，因為外面民眾太多了。我走到巷子內，他們就
    叫我打給父母要錢，還要我簽本票等語（原審訴字卷第140～
    152頁）。則依張世凱歷次所證，其頭部受傷後，即遭被告3
    人圍困在路邊之貨車旁，期間亦遭要求需給付24萬元等節，
    均證述一致。
　⑶參以現場監視器畫面所示，畫面時間11時29分2秒，張世凱自
    新北市○○區○○路0段00號馬路旁加速通過馬路，往同路段65
    號方向奔跑。於畫面時間11時29分5秒，抵達上開路段65號
    前，而被告黃聖倫均在張世凱之後。另被告陳奕郡、賴賢嶸
    分別於畫面時間11時29分18秒、11時29分31秒抵達被告黃聖
    倫、張世凱所在位置。於畫面時間11時35分13秒，被告3人
    與張世凱一同往巷口移動，有原審勘驗筆錄及監視器畫面翻
    拍照片在卷可查（原審訴字卷第89～97頁）。則依上開監視
    器畫面所示，被告3人與張世凱一同在新北市○○區○○路0段00
    號前將近6分鐘，然由張世凱自新北市○○區○○路0段00號穿過
    馬路至同段65號之情形觀之，張世凱係不顧路上有車輛往來
    而可能遭撞擊之危險，奔跑直接橫越馬路，則其應係欲逃離
    被告3人，方有上開舉動。且其在新北市○○區○○路0段00號前
    遭被告黃聖倫攻擊後，又與被告3人同處將近6分鐘，故由前
    述過程來看，張世凱一再證稱係因遭被告3人困住方無法離
    去乙節，應屬事實。
  ⑷張世凱於原審審理時證稱：當時我在街上吼來吼去，是在喊
    救命等語（原審訴字卷第148～149頁）。而被告黃聖倫於偵
    查時亦供稱：張世凱當下情緒不穩定等語（偵查卷第114～11
    5頁）；於原審審理中陳稱：張世凱在馬路上大吼大叫，很
    尷尬，我就說要去安靜一點的地方等語（原審訴字卷第47頁
    ）。被告陳奕郡於偵查中亦稱：在7-ELEVEN時，張世凱看到
    黃聖倫的時候，他就開始尖叫、開始亂跑等語（本院卷第11
    3頁勘驗筆錄），足認張世凱確有在新北市○○區○○路0段00號
    前不斷吼叫之事實。則依上情，若張世凱係自願與被告3人
    同在上開地點，張世凱豈會在深夜時分之馬路旁，有前開失
    控及引人側目之行為？故張世凱於原審審理時證稱係因遭被
    告3人圍住無法離去，故在街上吼來吼去，是在喊救命等情
    ，應非虛妄。被告賴賢嶸、陳奕郡辯稱張世凱沒有要離去之
    意思云云，並無理由。
  ⑸再被告黃聖倫於原審審理時供陳：我跟張世凱站在車子後面
    ，被告賴賢嶸、陳奕郡在車子後車廂位置，張世凱的身體是
    在後車廂位置，我站在張世凱的對面，另外陳奕郡、賴賢嶸
    站在張世凱的側邊，也是在後車廂的位置，是靠馬路等語（
    原審訴字卷第213頁）。則被告黃聖倫所稱其3人與張世凱之
    相對位置，與張世凱所證其遭被告3人包圍乙節核屬一致，
    客觀上確實妨害張世凱離去。據此，張世凱證稱遭被告3人
    包圍，其無法自由離去等節，應與事實相符，而堪採信。復
    以被告賴賢嶸、陳奕郡在看到張世凱衝過馬路，而黃聖倫即
    尾隨在後，賴賢嶸、陳奕郡不久亦穿過馬路前往張世凱與黃
    聖倫所在處，且在張世凱受傷後，仍圍住張世凱，益見被告
    3人有犯意聯絡及行為分擔甚明。
  ⑹綜上，被告3人為了使張世凱還債，乃以包圍之方式，妨害張
    世凱自由離去之權利，足資認定，被告3人否認強制犯行，
    實屬臨訟卸責之詞，不足憑採，從而，被告3人強制犯行，
    均堪以認定。
三、論罪：
  ㈠核被告黃聖倫所為，係犯刑法第277條第1項之傷害罪及第304
    條第1項之強制罪。被告賴賢嶸、陳奕郡所為，均係犯刑法
    第304條第1項之強制罪。
　㈡被告3人就強制犯行，有犯意聯絡及行為分擔，均為共同正犯
    。
　㈢被告黃聖倫所犯上開2罪，犯意個別，行為亦殊，應予分論併
    罰。
四、駁回被告3人上訴之理由：
　㈠原審審理後，以被告3人罪證明確，適用刑法第28條、第277
    第1項、第304條第1項、第41條第1項前段、第51條第6款，
    刑法施行法第1條之1第1項、第2項前段等規定，並審酌被告
    黃聖倫與張世凱間雖有債務糾紛，本應秉持理性、平和之態
    度，依循合法途徑逐一處理或化解，方屬正辦。被告黃聖倫
    、賴賢嶸、陳奕郡不思及此，僅因張世凱不願與被告黃聖倫
    商談，被告黃聖倫即對張世凱施以暴力，傷害張世凱之身體
    ，被告3人又妨礙張世凱權利之行使，猶皆不該。兼衡被告3
    人之教育程度、職業、家庭經濟與生活狀況（原審訴字卷第
    215頁）、本件行為之分擔，且迄今未能與張世凱達成和解
    或成立調解，亦未獲得張世凱之諒解及犯後態度等一切情狀
    ，分別就被告黃聖倫所犯傷害罪部分，量處拘役40日、強制
    罪部分，量處拘役50日，並定應執行拘役80日；就被告賴賢
    嶸、陳奕郡強制罪部分，各處拘役40日，以上均諭知如易科
    罰金之折算標準，其認事用法尚無不合，量刑亦稱妥適。
　㈡被告3人提起上訴，被告黃聖倫上訴意旨略以：其已於109年9
    月26日與張世凱和解，其於同月29日向原審法院提出和解書
    ，張世凱有表明拋棄民刑事訴訟之意，故傷害罪部分，請求
    為不受理判決，強制罪部分，則請求從輕量刑云云。㈡被告
    賴賢嶸、陳奕郡上訴意旨略以：當黃聖倫去追逐欲逃跑之告
    訴人，被告賴賢嶸、陳奕郡並無參與追逐告訴人之行為，嗣
    才走路穿越馬路到黃聖倫與告訴人旁察看狀況，當時告訴人
    並無逃跑之意思，而是與黃聖倫進入巷內，進行債務協商，
    且以上均為黃聖倫個人行為，被告賴賢嶸、陳奕郡僅在旁聆
    聽，並未對告訴人說「你再叫一次，就試試看」等語，亦無
    如告訴人所稱：「他們3人都說要把我帶到桃園」、「他們3
    人都過來我旁邊，圍住我，不讓我走，他們叫我去巷子內，
    不要在街上吼來吼去」等情，被告賴賢嶸、陳奕郡與告訴人
    完全無任何肢體上之拉扯，亦無對告訴人為強暴、脅迫之行
    為，而黃聖倫之行為亦與被告賴賢嶸、陳奕郡無關，原判決
    僅依告訴人片面之詞，即為被告賴賢嶸、陳奕郡不利之認定
    ，應有違誤，請求將原判決撤銷，另為無罪之判決。又若為
    有罪判決，請求考量已與張世凱達成和解、賠償損害，從輕
    量刑云云。　
　㈢經查：
　⒈依刑事訴訟法第303條第3款規定，告訴乃論之罪，告訴經撤
    回者，固應諭知不受理之判決。惟同法第238條第1項亦規定
    ，告訴乃論之罪，告訴人於第一審辯論終結前，得撤回其告
    訴。本案原審係於109年9月10日言詞辯論終結，有原審審判
    筆錄附卷可參（原審訴字卷第205～217頁），而被告黃聖倫
    則於原審言詞辯論終結後之同月25日，方與告訴人張世凱達
    成和解，且嗣於同月29日下午方提出予原審法院，有陳報狀
    及所附和解書在卷可稽（原審訴字卷第275、277頁），告訴
    人張世凱既在原審言詞辯論終結後方撤回告訴，則原審未為
    不受理判決，應屬適法。被告黃聖倫以告訴人已撤回告訴為
    由，請求撤銷原審傷害部分判決，則屬無據。　
　⒉被告賴賢嶸、陳奕郡仍執前詞否認強制犯行部分，本院已論
    駁如上，不再贅述。
　⒊按量刑之輕重係實體法上賦予法院得為自由裁量之事項，倘
    其已斟酌刑法第57條各款所列情狀，而未逾越法定刑度，或
    濫用其權限，即不得任意指摘為違法。原審判決就如何量定
    被告3人罪刑之理由，業已審酌刑法第57條各款情形，予以
    綜合考量後，在法定刑內科處其刑，並說明論罪科刑之各項
    法律依據，尚難遽指為違法。至被告3人均陳稱事後已與張
    世凱和解，黃聖倫已賠償5萬元，賴賢嶸、陳奕郡則均賠償1
    萬元，請求從輕量刑云云。惟審酌被告黃聖倫造成張世凱之
    傷勢係在頭部之人體重要部位，及被告賴賢嶸、陳奕郡迄今
    仍否認犯行，考量被告3人不思以合法方式解決債務糾紛，
    竟於深夜時分，夥眾以此暴力方式催討債務，更是在大庭廣
    眾之路旁為之，對社會秩序影響非輕，目無法紀，原審僅量
    處被告等人上開拘役刑度，已屬從輕，故尚難僅以渠等與張
    世凱達成和解，而減輕其刑。是以被告3人請求從輕量刑，
    均難認有據。 
　⒋綜上所述，被告3人上訴均無理由，應予駁回。　
貳、無罪部分：
一、公訴意旨另以：被告賴賢嶸、陳奕郡與黃聖倫共同基於傷害
    之犯意聯絡，徒手毆打張世凱，致張世凱受有頭皮開放性傷
    口、頭部鈍傷等傷害。因認被告賴賢嶸、陳奕郡亦涉犯刑法
    第277條第1項之傷害罪嫌等語。
二、按犯罪事實應依證據認定之，無證據不得認定犯罪事實；又
    不能證明被告犯罪者，應諭知無罪之判決，刑事訴訟法第15
    4條第2項、第301條第1項分別定有明文。且認定不利於被告
    之事實，須依積極證據，苟積極證據不足為不利於被告事實
    之認定時，即應為有利於被告事實之認定，更不必有何有利
    之證據；認定犯罪事實所憑之證據，雖不以直接證據為限，
    間接證據亦包括在內，然而無論直接或間接證據，其為訴訟
    上之證明，須於通常一般之人均不致有所懷疑，而得確信其
    為真實之程度者，始得據為有罪之認定，倘其證明尚未達到
    此一程度，而有合理性之懷疑存在時，即無從遽為有罪之確
    信（最高法院76年度台上字第4986號判決要旨參照）。再按
    刑事訴訟法第161條第1項規定：檢察官就被告犯罪事實，應
    負舉證責任，並指出證明之方法。因此，檢察官對於起訴之
    犯罪事實，應負提出證據及說服之實質舉證責任。倘其所提
    出之證據，不足為被告有罪之積極證明，或其指出證明之方
    法，無從說服法院以形成被告有罪之心證，基於無罪推定之
    原則，自應為被告無罪判決之諭知（最高法院92年度台上字
    第128號判決意旨參照）。
三、公訴人認被告賴賢嶸、陳奕郡涉犯傷害罪嫌，係以張世凱之
    證述及新北市立聯合醫院109年1月27日乙種診斷書為據。訊
    據被告賴賢嶸、陳奕郡均堅詞否認有何傷害罪嫌，辯稱：沒
    有毆打張世凱等語。經查：
  ㈠張世凱於警詢時證稱：我在店內買完商品正要離開店裡，突
    然黃聖倫衝到騎樓毆打我，隨後我跑進店內，黃聖倫並將我
    從店內拉出來，之後我從○○區自強路0段00號對面跑走，黃
    聖倫追上來用手壓我的頭去撞停在路邊的貨車，其他兩人（
    即被告賴賢嶸、陳奕郡）也順勢打我等語（偵查卷第30頁）
    ；於偵查時亦證稱：我在便利商店買東西，黃聖倫進來把我
    拉出去，還打我，我走到外面，他們三個就開始打我，我逃
    到對面去，他們三個追上來，他們一直打我，黃聖倫就拿我
    的頭去撞貨車，另外兩個人也在打我。黃聖倫打我頭部，還
    拿我頭部去撞貨車，賴賢嶸、陳奕郡也都有打我，但我當時
    被打到頭，有點暈，不確認是打哪裡，但是我確認他們兩個
    都有打我等語（偵查卷第129頁）。惟於原審審理時證稱：
    當時我在超商，黃聖倫就來拉我，我不要，黃聖倫在超商內
    想打我，在超商外面時，黃聖倫就稍微打一下，我就跑去對
    面，黃聖倫從後面追我，我頭部就被拉去撞貨車鐵門，除了
    黃聖倫有打我，其他兩個被告有沒有打我，我不知道等語（
    原審訴字卷第140～152頁），則依張世凱所證，被告賴賢嶸
    、陳奕郡是否確實有動手毆打張世凱、毆打張世凱之地點等
    節，供述內容不一致，故被告賴賢嶸、陳奕郡是否確實有毆
    打張世凱一事，並非無疑。
  ㈡另參以張世凱之傷勢所示，張世凱受有頭皮開放性傷口、頭
    部鈍傷等傷害，但上開傷勢係張世凱之頭部撞擊貨車鐵門所
    造成，而除上開傷勢外，張世凱並未診斷出其他傷勢乙情，
    業據張世凱於檢察官偵訊時證述在案（偵查卷第129頁）。
    再依前述原審勘驗監視器畫面之筆錄所載，畫面時間11時29
    分31秒被告賴賢嶸、陳奕郡抵達被告黃聖倫、張世凱所在位
    置；於畫面時間11時35分13秒，被告3人與張世凱一同往巷
    口移動，被告3人與張世凱一同在新北市○○區○○路0段00號前
    將近6分鐘，若張世凱除遭被告黃聖倫毆打外，被告賴賢嶸
    、陳奕郡亦有動手毆打張世凱，張世凱豈會僅有上開傷勢？
    再者，若張世凱在新北市○○區○○路0段00號前即遭被告3人一
    同毆打，張世凱為躲避攻擊方往新北市○○區○○路0段00號方
    向奔跑，則張世凱之舉止應均相當驚慌失措。但依據現場監
    視器畫面所示，晚間11時28分58秒時，張世凱自店家門口走
    出，於同日晚間11時29分2秒時，張世凱走至馬路旁方加速
    穿越馬路，有原審勘驗筆錄及現場監視器翻拍照片在卷可查
    （原審訴字卷第90～91頁），實與張世凱於偵查時所述，為
    躲避被告3人之毆打，方往新北市○○區○○路0段00號方向奔跑
    等情顯然不符，故張世凱所證，實難遽採。至證人王文輝於
    原審審理時雖證稱：我跟張世凱騎車去我姊姊家樓下，抵達
    時我跟張世凱借車去對面買彩券，走出來就聽到有人在叫，
    我發現是張世凱在大叫，張世凱就從便利商店跑到對面馬路
    ，我就打電話給我姊姊，我姊姊叫我先報警，我就報警，我
    看到有2、3個人打張世凱，我看到最清楚的是從便利商店跑
    到對面，有1個人在追張世凱，我看到在便利商店前有1個人
    先打張世凱，另外2個人抓著張世凱，並用拳頭打張世凱的
    頭云云（原審訴字卷第154～159頁）。依王文輝上開證述，
    其雖證稱在便利商店前即見3人毆打張世凱，然而王文輝所
    證關於張世凱遭攻擊之方式，與張世凱歷次所證有所出入，
    王文輝證述之真實性，並非無疑。另張世凱之頭部傷勢係頭
    部撞擊貨車鐵門所造成，而非遭攻擊所受之傷害，且張世凱
    是走至馬路旁方加速穿越馬路，並非遭人自後方追打，方跑
    過馬路乙節，業據論述如前，是王文輝上開所證，實難憑採
    ，自難以王文輝上開證述，而為不利於被告賴賢嶸、陳奕郡
    之認定。
  ㈢末查，張世凱之傷勢，係其自新北市○○區○○路0段00號往同段
    65號方向奔跑時，被告黃聖倫尾隨張世凱，在接近張世凱時
    ，自後方用力拉扯張世凱之頭部，再壓制張世凱之頭部撞擊
    停放在新北市○○區○○路0段00號路邊之貨車所致，當時被告
    賴賢嶸、陳奕郡尚未穿越馬路，亦難認有何與被告黃聖倫有
    何犯意聯絡，遑論有行為分擔，自無法論以共同正犯。
　㈣綜上所述，本案依據檢察官所舉事證，經綜合評價調查證據
    之結果，認尚未達於通常一般之人均不致有所懷疑，而得確
    信被告賴賢嶸、陳奕郡確有公訴意旨所指之傷害犯行；此外
    ，復查無其他積極證據證明被告賴賢嶸、陳奕郡確有公訴人
    所指傷害犯行。是不能證明渠等犯罪，自應為被告賴賢嶸、
    陳奕郡被訴傷害部分無罪之諭知。　　　　
四、原審本於同上之見解，以不能證明被告賴賢嶸、陳奕郡有檢
    察官所指之傷害犯行，而為渠等無罪之諭知，其認事用法，
    核無不合。檢察官上訴意旨略以：㈠原審判決認告訴人張世
    凱於警詢、偵查及審理中所述有所齟齬，而逕認告訴人證述
    不可採信，惟觀諸告訴人於警詢、偵訊中均證稱被告賴賢嶸
    、陳奕郡有出手毆打等語，嗣雖於原審審理中稱不記得被告
    賴賢嶸、陳奕郡有無毆打等語，但衡諸原審審理期日已距離
    案發時間較久遠，而告訴人在距離案發時間較近而記憶較清
    晰之偵查階段，均明確證稱被告賴賢嶸、陳奕郡有出手毆打
    ，且告訴人於警詢及偵查中證述，與證人王文輝證稱：伊看
    到有2、3個人打告訴人等語，二者證稱毆打告訴人之人數相
    符，故仍應本於論理法則予以斟酌何次證言較為可採，非謂
    其所述一有不符或矛盾，即應認指訴全部均為不可採信。另
    雖證人王文輝證述毆打過程之細節，稍與告訴人所證述稍有
    不同，但關於毆打告訴人人數之基本事實陳述，應與真實性
    無礙，仍非不得予以採信，故原審僅憑上情論斷告訴人指訴
    不實、證人王文輝證述不可採信，就此部分證據之評價及取
    捨，均尚有違誤。㈡原審判決認自監視器畫面，被告賴賢嶸
    、陳奕郡客觀上並無傷害之行為，惟被告賴賢嶸、陳奕郡客
    觀上應有傷害行為，此有告訴人及證人王文輝證稱可證明，
    已承前所述。又縱認被告賴賢嶸、陳奕郡未出手毆打告訴人
    ，但共同正犯本係共同實行犯罪行為之人，在合同意思範圍
    內，各自分擔犯罪行為之一部，相互利用他人之行為，以達
    其犯罪之目的，故犯罪之成立不以全體均參與實行犯罪構成
    要件行為為必要。被告賴賢嶸、陳奕郡於案發前既與被告黃
    聖倫同謀，則其等主觀上已有傷害之犯意聯絡，僅推由被告
    黃聖倫下手實行傷害犯罪之行為，故被告賴賢嶸、陳奕郡仍
    應為傷害犯行之共同正犯。原審逕認被告2人客觀上無傷害
    犯行，就此部分與論理法則相違背。綜上，請求將原判決撤
    銷，更為妥適之判決。惟原審判決已說明告訴人張世凱、王
    文輝之證詞不足採信，而無足證明被告賴賢嶸、陳奕郡有傷
    害張世凱之事實。另被告賴賢嶸、陳奕郡雖有同謀對張世凱
    為強制犯行，但檢察官並未提出積極證據，證明其2人就傷
    害部分與黃聖倫有犯意聯絡，是檢察官上訴意旨所指各節，
    僅係對原審之證據取捨及心證裁量再事爭執，並未於本院審
    理時提出新事證足資證明被告賴賢嶸、陳奕郡有何起訴書所
    載傷害之犯行，仍無從使本院形成被告賴賢嶸、陳奕郡有罪
    之心證，其上訴為無理由，應予駁回。
據上論斷，應依刑事訴訟法第368條，判決如主文。
本案經檢察官洪湘媄提起公訴，檢察官盧祐涵提起上訴，檢察官
翁珮嫻到庭執行職務。
中　　華　　民　　國　　110 　年　　7 　　月　　27　　日
     　　　　　　 刑事第七庭    審判長法　官  孫惠琳
                                      法　官  連雅婷
                                      法　官  張育彰
以上正本證明與原本無異。
強制罪部分不得上訴。
傷害罪部分，被告黃聖倫、檢察官如不服本判決，應於收受送達
後20日內向本院提出上訴書狀，惟檢察官如就被告賴賢嶸、陳奕
郡部分上訴，須受刑事妥速審判法第9條限制。其未敘述上訴之
理由者，並得於提起上訴後20日內向本院補提理由書(均須按他
造當事人之人數附繕本)「切勿逕送上級法院」。
刑事妥速審判法第9條：
除前條情形外，第二審法院維持第一審所為無罪判決，提起上訴
之理由，以下列事項為限：
一、判決所適用之法令牴觸憲法。
二、判決違背司法院解釋。
三、判決違背判例。
刑事訴訟法第377 條至第379 條、第393 條第1 款之規定，於前
項案件之審理，不適用之。
                                      書記官  蔡麗春
中　　華　　民　　國　　110 　年　　7 　　月　　27　　日